# MAH 下药品文号转让时点的疑问

提问人：yecheng 时间：2023-05-18 12:55:50
被审计单位系一家生产药企，企业于 2021 年出售一项药品文号，在MAH框架下，企业需将上市许可人转让至客户并协助客户完成生产产地变更，否则客户仅可取得药品批号不可生产，在此基础上，整体合同可否可一次性在产地变更完成时确认收入，整体合同对价无法合理拆分产地变更和上市许可人变更各自价格。

回答人：chenyiwei
在新收入准则实施后，此类资产处置，虽然不属于日常活动，但是“企业处置固定资产、无形资产等，在确定处置时点以及计量处置损益时，按照本准则的有关规定进行处理”（见新收入准则应用指南）。
从主帖信息来看，变更产地和变更MAH持有人整体构成一项履约义务，且属于在一个时点履约，故应在本企业的各项履约义务均已履行完毕的时点确认该批文的出售收益。